【裁判字號】    89,易,676
【裁判日期】    891124
【裁判案由】    贓物
【裁判全文】
臺灣桃園地方法院刑事判決                          八十九年度易字第六七六號
    公訴人  臺灣桃園地方法院檢察署檢察官
    被  告  丙○○
            乙○○
右列被告等因贓物案件，經檢察官提起公訴（八十八年度偵字第一三一六六號），本
院判決如左：
    主  文
丙○○、乙○○均無罪。
    理  由
一、本件公訴意旨略以：被告丙○○於民國（下同）八十八年五月間，基於收受贓物
    之犯，在不詳地點收受由不詳之人交付之車號Ｌ９─４３３３號（懸掛Ｖ４─４
    ０３５號車牌）使用，被告乙○○則基於收受贓物之犯意，於八十八年六月二日
    晚上八時許，在桃園縣龍潭鄉○○村○○路與武漢路口，收受丙○○所交付前開
    懸掛Ｖ４─４０３５號車牌之原車號Ｌ９─４３３３號自用小客車使用。嗣於八
    十八年六月十八日，乙○○駕駛上開車號Ｌ９─４３３３號車輛發生事故，送該
    車至桃園縣龍潭鄉○○路四二之五號「永興汽車修理廠」修理，而為該修理廠負
    責人陳武源發現該車係贓車，報警處理始悉上情，因認被告二人此部分所為，均
    涉有刑法第三百四十九條第一項之收受贓物罪嫌云云。
二、按「犯罪事實應依證據認定之，無證據不得推定其犯罪事實」，刑事訴訟法第一
    百五十四條定有明文。
三、被告丙○○經本院多次合法傳喚，均未到庭陳述意見。訊據被告乙○○堅決否認
    右揭犯行，辯稱：上開自用小客車乙輛係伊竊得者，並非丙○○所交付給他使用
    的等語。經查：公訴人認被告二人涉有上開犯嫌，無非以被告乙○○個人於警、
    偵訊中之自白及扣案之上開自用小客車（含Ｖ４─４０３５號車牌）為其僅有之
    論據。惟：
    （一）被告丙○○部分：被告丙○○上開犯嫌，不僅業據其本人於警訊中堅決否
          認在卷，且被告乙○○於本院審理時亦改稱「這部車是我在中興派出所附
          近看車子沒有熄火我就把車子偷走，我偷這部車後沒有在偷車牌來掛，我
          偷車時車牌號碼我不記得，該車是墨綠色的，我偷了車後有交給我朋友用
          過，他叫小黑，我就不知道為何車牌會是Ｖ四─四○三五號，我偷這部車
          與丙○○沒有關係，我沒有交給丙○○用過，丙○○也沒有拿車牌給我用
          ，我現在所說才是實在的，本案與甲○○無關，我在警局所述是因為想要
          交保所以說的不實在（見本院卷八十九年十一月七日筆錄）」等語明確，
          復核與被告丙○○原在警訊中供稱「（據乙○○所供述你當時（二）日將
          該日產綠色自小客車交給乙○○駕駛的，....？）根本沒有此事（見偵查
          卷第十二頁）」等語相符，且被告丙○○在警訊中供稱「我於八十八年六
          月七日六時許在桃園縣龍潭鄉○○路三一七巷四六弄七號看過乙○○駕駛
          Ｖ４─４０３５號日產綠色自小客車（見偵查卷第十二頁）」等語，亦為
          被告乙○○於本院審理時所不否認，是僅憑被告乙○○個人上開先後矛盾
          之自白，自不足為認定被告丙○○確於右揭時地曾交付上開自用小客車乙
          輛予被告乙○○使用之依據，至為顯然。再者，公訴人對何人於八十八年
          五月間之不明確時間內，在何地交付上開自用小客車乙輛予被告丙○○乙
          節，復未舉出任何積極事證為憑，而僅空言「不詳之人」、「不詳地點」
          云云，自亦不足供本院認定被告丙○○確有公訴人所指上開犯行之依據。
          此外，復查無其他積極事證足資證明被告丙○○確有公訴人所指上開犯行
          ，自屬不能證明被告丙○○犯罪，又被告丙○○經本院多次合法傳喚後，
          均無正當理由而不到庭，爰依刑事訴訟法第三百零六條、第三百零一條第
          一項之規定，就被告丙○○部分不待其陳述，逕行諭知無罪之判決。
    （二）被告乙○○部分：被告乙○○於右揭時地所交付陳武源修理之上開自用小
          客車（懸掛Ｖ４─４０３５號車牌）乙輛，係其本人所竊得，而與被告左
          傳祥（已行審結）、丙○○二人均無干係等情，業據被告乙○○於本院審
          理時供承明確，有如上述，且被告丙○○於八十八年六月七日六時許，曾
          在桃園縣龍潭鄉○○路三一七巷四六弄七號看過被告乙○○使用過上開自
          用小客車乙情，復為被告乙○○於本院審理時所不否認，亦如上述，而上
          開自用小客車乙輛係所有人徐文貞於八十八年五月三十一日遭竊者，亦核
          與證人丙○○上開見過被告乙○○使用過上開自用小客車之時間相符，是
          被告乙○○於本院審理時改稱上開自用小客車乙輛係其所竊得者乙情，應
          堪採信。再者，上開自用小客車乙輛並非由被告丙○○所交付被告乙○○
          使用之贓物，業據本院認定如上，則被告乙○○縱有使用上開自用小客車
          之行為，亦不該當刑法第三百四十九條第一項收受贓物罪之構成要件，至
          為顯然。此外，復查無其他積極事證足資證明被告乙○○確曾於右揭時地
          向被告丙○○收受上開自用小客車乙輛之贓物使用，自亦屬不能證明被告
          乙○○上開犯罪，應依刑事訴訟法第三百零一條第一項之規定，亦諭知無
          罪之判決（至於被告乙○○竊取上開自用小客車之犯行，應由檢察官另案
          偵查）。
據上論斷，應依刑事訴訟法第三百零一條第一項、第三百零六條，判決如主文。
本案經檢察官何祖舜到庭執行職務
中      華      民      國      八十九      年    十一    月  二十四    日
                          臺灣桃園地方法院刑事第四庭
                              法  官林  晏  鵬
右正本證明與原本無異。
如不服本判決，應於判決送達後十日內向本院提出上訴狀( 應附繕本 )，上訴於
臺灣高等法院。
                              書記官  張  雅  慧
中        華        民        國   八十九   年   十一   月    二十二    日


司法院資訊處製作；財團法人民間司法改革基金會備份。
